# 租赁负债的定性

提问人：malanlin 时间：2019-08-02 16:39:51
陈版主，您好！
请问租赁负债是金融负债么？因为租赁准则中说，租赁负债的披露参照《企业会计准则第 37 号——金融工具列报》。
因为我们把租赁负债归在其他负债中进行披露，那么关于金融风险的披露中，我们在披露流动性风险、利率风险时，能把租赁负债归并在其他金融负债里进行披露么，谢谢！

回答人：chenyiwei
对照《企业会计准则第 37 号——金融工具列报》第八条对金融负债的定义，因为租赁负债也是 “向其他方交付现金或其他金融资产的合同义务”，所以符合金融负债的定义。通常应归类为以摊余成本计量的 “其他金融负债”。
相应地，会计准则对金融负债的各项披露和列报要求同样适用于租赁负债。
关于金融风险的披露中，我们在披露流动性风险、利率风险时，能把租赁负债归并在其他金融负债里进行披露，主要取决于租赁负债的相对重要性。如果金额重大，则建议单列。